臺灣板橋地方法院刑事判決　　　　　　　100年度訴字第615號
公　訴　人　臺灣板橋地方法院檢察署檢察官
被　　　告　陳冠華
上列被告因違反毒品危害防制條例案件，經檢察官提起公訴（10
0 年度毒偵字第905 號），本院依簡式審判程序判決如下：
    主  文
陳冠華施用第一級毒品，處有期徒刑捌月；又施用第二級毒品，
處有期徒刑肆月。應執行有期徒刑拾月。
    事  實
一、陳冠華前因施用毒品案件，經本院以96年度毒聲字第694 號
    裁定送觀察、勒戒後，認有繼續施用毒品之傾向，再經本院
    以96年度毒聲字第1446號裁定令入戒治處所施以強制戒治，
    已於民國97年5 月13日執行完畢釋放，並由臺灣板橋地方法
    院檢察署檢察官以97年度戒毒偵字第299 號為不起訴處分確
    定。詎陳冠華仍未戒除惡習，竟於上開強制戒治執行完畢釋
    放後5 年內，基於施用第一級毒品海洛因之犯意，於100 年
    1 月18日為警採尿前回溯26小時內之某時（不包括為警查獲
    後其人身自由受拘束之期間），在其位於新北市○○區○○
    路241 號4 樓住處，以將海洛因置入注射針筒施打手臂之方
    法，施用第一級毒品海洛因1 次；另於100 年1 月18日為警
    採尿前回溯96小時內之某時（不包括為警查獲後其人身自由
    受拘束之期間），在其上址住處，以將甲基安非他命置入吸
    食器之玻璃球內燒烤吸聞所生煙氣之方法，施用第二級毒品
    甲基安非他命1 次。嗣為警於100 年1 月18日19時40分許（
    起訴書誤載為19時10分許），在新北市○○區○○路39巷21
    1 號樓梯間查獲，經警採集其尿液檢體送驗結果，呈鴉片類
    及安非他命類之陽性反應，始悉上情。
二、案經新北市政府警察局三重分局報請臺灣板橋地方法院檢察
    署檢察官偵查起訴。本院於準備程序進行中，被告就被訴事
    實為有罪之陳述，經告知被告簡式審判程序之旨，並聽取當
    事人意見後，本院合議庭裁定由受命法官獨任進行簡式審判
    程序。
    理  由
一、上揭事實，業據被告陳冠華於本院審理時坦承不諱，且被告
    為警查獲後，經警採集其尿液檢體送驗結果，呈鴉片類及安
    非他命類之陽性反應，此有新北市政府警察局三重分局查獲
    毒品案件被移送者姓名代碼對照表、臺灣檢驗科技股份有限
    公司100 年2 月11日濫用藥物檢驗報告各1 份附卷可稽。查
    海洛因經注射或吸入人體後，約80% 於24小時內自尿中排出
    ，一般而言，尿液中能否驗出嗎啡陽性反應與其投與量、投
    與途徑、採尿時間、個人體質及檢測方法之靈敏度有關，國
    外曾有文獻報導注射6 毫克之海洛因鹽酸鹽，其代謝物嗎啡
    之平均可檢出時限約為26小時；又甲基安非他命經口服投與
    後約70% 於24小時內自尿中排出，約90% 於96小時內自尿中
    排出，由於甲基安非他命成分之檢出與其投與方式、投與量
    、個人體質、採尿時間與檢測儀器之精密度等諸多因素有關
    ，因此僅憑尿液中呈安非他命陽性反應，並無法確實推算吸
    食時間距採集時間之長短，惟依上述資料推斷，最長可能不
    會超過4 日等情，此經行政院衛生署藥物食品檢驗局分別以
    81年9 月8 日（81）藥檢壹字第8114885 號、81年2 月8 日
    （81）藥檢一字第001156號函述綦詳，為本院承辦毒品案件
    職務上所已知。是被告上開採尿送驗結果，既呈鴉片類及安
    非他命類之陽性反應，足以擔保其任意性自白與事實相符，
    應值採信。至於被告施用第一級毒品海洛因、第二級毒品甲
    基安非他命之確切時間，雖均因被告不復記憶而無從查悉，
    惟依上揭說明，堪認應係分別於100 年1 月18日為警採尿前
    回溯26小時、96小時內之某時（不包括為警查獲後其人身自
    由受拘束之期間）施用者無疑。此外，被告前因施用毒品案
    件，經本院以96年度毒聲字第694 號裁定送觀察、勒戒後，
    認有繼續施用毒品之傾向，再經本院以96年度毒聲字第1446
    號裁定令入戒治處所施以強制戒治，已於97年5 月13日執行
    完畢釋放，並由臺灣板橋地方法院檢察署檢察官以97年度戒
    毒偵字第299 號為不起訴處分確定乙節，有臺灣高等法院被
    告前案紀錄表在卷可考，其於強制戒治執行完畢釋放後5 年
    內，復犯本案施用第一、二級毒品罪，均應依法訴追處罰。
    綜上所述，本案事證明確，被告犯行堪予認定，應依法論科
    。
二、按海洛因、甲基安非他命分別為毒品危害防制條例第2 條第
    2 項第1 款、第2 款所定之第一級、第二級毒品。是核被告
    所為，係犯毒品危害防制條例第10條第1 項之施用第一級毒
    品罪、同條第2 項之施用第二級毒品罪。其持有第一級毒品
    海洛因、第二級毒品甲基安非他命之低度行為，各為施用之
    高度行為所吸收，均不另論罪。所犯上開二罪，犯意各別，
    行為互殊，應予分論併罰。爰審酌被告前因施用毒品，曾受
    強制戒治之執行完畢，獲有不起訴處分之寬典，仍不思戒除
    惡習，再次漠視法令而犯本案二罪，非但戕害健康，對於社
    會風氣、治安亦潛有相當危害，惟念其施用毒品所生惡害，
    實以自戕身心健康為主，對於他人生命、身體、財產等法益
    ，尚無重大明顯之實害，兼衡其素行狀況、智識程度、犯罪
    之動機、目的、手段暨於本院審理時坦承犯行、態度尚稱良
    好等一切情狀，分別量處如主文所示之刑，並定其應執行刑
    ，以示懲儆。
據上論斷，應依刑事訴訟法第273 條之1 第1 項、第299 條第1
項前段，毒品危害防制條例第10條第1 項、第2 項，刑法第11條
前段、第51條第5 款，判決如主文。
本案經檢察官陳旭華到庭執行職務。
中    華    民    國   100    年    4     月    25    日
                  刑事第九庭    法  官  朱嘉川
以上正本證明與原本無異。
如不服本判決應於收受送達後10日內向本院提出上訴書狀，並應
敘述具體理由；其未敘述上訴理由者，應於上訴期間屆滿後20日
內向本院補提理由書（均須按他造當事人之人數附繕本）「切勿
逕送上級法院」。
                                書記官  林伶芳
中    華    民    國   100    年    4     月    25    日
附錄本案論罪科刑法條全文：
毒品危害防制條例第10條：
施用第一級毒品者，處6 月以上5 年以下有期徒刑。
施用第二級毒品者，處3 年以下有期徒刑。